臺灣臺北地方法院宣示判決筆錄　　　　　96年度重訴字第68號
公　訴　人　臺灣臺北地方法院檢察署檢察官
被　　　告　甲○○
選任辯護人　辛武律師
被　　　告　乙○○
上列被告因商業會計法等案件 ( 95年度偵字第14703號、95年度
偵緝字第2613號、第2641號)，於中華民國96年8月17日上午11時
整在本院第17法庭宣示判決，出席職員如下：
　　　　　法　官　呂政燁
　　　　　書記官　林碧華
法官起立朗讀判決主文、犯罪事實要旨、處罰條文，及告以上訴
限制、期間並提出上訴狀之法院，且諭知記載其內容：
一、主  文：
甲○○共同連續商業負責人以明知為不實之事項，而填製會計憑
證，處有期徒刑玖月，減為有期徒刑肆月又拾伍日，如易科罰金
，以銀元佰元即新臺幣玖佰元折算壹日。又公司負責人為納稅
義務人以不正當方法逃漏稅捐，處有期徒刑肆月，減為有期徒刑
貳月，如易科罰金，以銀元佰元即新臺幣玖佰元折算壹日。應
執行有期徒刑陸月，如易科罰金，以銀元佰元即新臺幣玖佰元
折算壹日。
乙○○共同連續商業負責人以明知為不實之事項，而填製會計憑
證，處有期徒刑柒月，減為有期徒刑參月又拾伍日，如易科罰金
，以銀元佰元即新臺幣玖佰元折算壹日。
二、犯罪事實要旨：
    甲○○、乙○○分別係葳鎮國際有限公司（設臺北市○○區
    ○○街95之3 號，下稱葳鎮公司）之前、後任負責人，為商
    業會計法之商業負責人。甲○○明知其並未實際繳納股款，
    惟為使葳鎮公司能完成設立登記，竟於民國92年5月7日，由
    真實姓名年藉不詳之成年男子先行墊付新臺幣（下同 ）100
    萬元至葳鎮公司籌備處臺北國際商業銀行西門分行帳號0000
    0000000000號帳戶，並將上開帳戶存摺影本，充作股款收足
    證明，於同年月8 日利用不知情之會計師呂欣諄製作甲○○
    繳納股款100 萬元之設立登記資本額查核報告書乙份，旋於
    同年月9日將該100萬元匯出，復於92年5 月12日，以上開設
    立登記資本額查核報告書申請等文件表明收足股款，持向臺
    北市商業管理處申辦公司設立登記，致主管機關信以為股款
    業已募足，而准予設立登記在案。又甲○○明知葳鎮公司與
    漢豐科技有限公司（下稱漢豐公司）並無生意往來，於92年
    7 月間，基於公司負責人為納稅義務人以不正當方法逃漏稅
    捐及行使業務上登載不實文書之犯意，向真實姓名不詳之成
    年男子購得虛設漢豐公司之業務上登載不實之發票1 紙，金
    額計25萬元，據以作成營業人銷售額與稅額申報書，持向財
    政部臺北市國稅局申報以行使，進而逃漏92年度營業稅額1
    萬2,500 元，足生損害於稅捐稽徵機關對於稅捐稽徵與管理
    之正確性。再甲○○、乙○○及真實姓名不詳之成年男子，
    明知葳鎮公司無銷貨事實，於93年11月間，共同基於幫助納
    稅義務人逃漏稅捐及填製不實會計憑證統一發票之概括犯意
    聯絡，由甲○○將其向稅捐稽徵機關請領之統一發票、統一
    發票購票證及葳鎮公司之大小章，以5 萬元之代價售予該年
    籍姓名不詳之人使用，並於93年11月29日，由乙○○及該年
    籍姓名不詳之人向臺北市商業管理處申辦葳鎮公司負責人變
    更登記，將葳鎮公司負責人變更登記為乙○○，復於93年12
    月6 日由乙○○向臺北市國稅局請領變更負責人後之統一發
    票認購證及統一發票，交由該年籍姓名不詳之人使用，自93
    年11月間起至94年2 月間止，由該年籍姓名不詳之人虛開其
    業務上所製作不實之銷項統一發票共90紙，虛增銷售總額 5
    億2,102萬3, 010 元予附表所示之藝思視覺創意有限公司（
    下稱藝思公司）等營業人充作進項憑證，各該公司取得上揭
    統一發票後，已持其中87紙統一發票向稅捐機關申報扣抵營
    業稅款，計幫助各該公司逃漏營業稅額2,545萬8,094元（銷
    項公司、銷售金額、逃漏稅額及發票張數等均詳如附表所示
    ），足以生損害於稅捐機關對於營業稅稽徵之正確性及公平
    性。
三、處罰條文：
    商業會計法第71條第1款、稅捐稽徵法第43條第1項、第41條
    、第47條第1款、公司法第9條第1項、刑法第11條前段、第2
    條第1 項前段、修正施行前刑法第216條、第215條、第28條
    、第56條、第55條、第41條第1項前段、第51條第5款、中華
    民國九十六年罪犯減刑條例第2條第1 項第3款、第7條、第9
    條、第10條第1項、罰金罰鍰提高標準條例第1條前段、95年
    5 月17日修正公布，95年7月1日施行前罰金罰鍰提高標準條
    例第2條、現行法規所定貨幣單位折算新臺幣條例第2條。
四、協商判決除有刑事訴訟法第455條之4第1項第1款於本訊問程
    序終結前，被告撤銷協商合意或檢察官撤回協商聲請者；第
    2款被告協商之意思非出於自由意志者；第4款被告所犯之罪
    非第455條之2第1項所定得以協商判決者；第6款被告有其他
    較重之裁判上一罪之犯罪事實者；第7 款法院認應諭知免刑
    或免訴、不受理者情形之一，及違反同條第2 項法院「應於
    協商合意範圍內為判決；法院為協商判決所科之刑，以宣告
    緩刑或二年以下有期徒刑、拘役或罰金為限」之規定者外，
    不得上訴。
中　　華　　民　　國　　96　　年　　8 　　月　　17　　日
                  臺灣臺北地方法院刑事第四庭
                          書記官  林碧華
                          法　官　呂政燁
上正本證明與原本無異。
如不服本判決，應於判決送達後10日內向本院提出上訴狀 (應抄
附繕本)。
                          書記官  林碧華
中　　華　　民　　國　　96　　年　　8 　　月　　17　　日
